

Fecha de nacimiento 22/02/1981

☑ DIRECCIÓN aladierna Nº128021 Madrid

TELÉFONO 646475348

e-m@il

Scrembola@hotmail.com Scrembola@gmail.com

Objetivos

Profesionales

Duena proyec-Ción y desarrollo profesional personal como delineante en proyectos de estructuras de edificación, obra civil, obras hidráulicas, rehabilitación y proyectos singulares. Continuar ampliando mis conocimientos y experiencia tanto en el campo de delineación y dibujo técnico como en el artístico.

Eduardo Gutiérrez Suárez

Formación académica

Curso Avanzado de REVIT STRUCTURE Máster en infoarquitectura hiperrealista, en la escuela CiCE.

Máster en diseño y modelado de proyectos arquitectónicos, en la escuela CiCE.

Ciclo formativo de grado superior de especialista en diseño asistido por ordenador (Cad), con autocad. Ciclo formativo de grado superior en artes Gráficas, en centro ESi, Escuela Superior de informática, Madrid C.O.U, Colegio Nuestra Señora de los ángeles, Notable. B.U.P, Colegio Nuestra Señora de los ángeles, Notable. Educación General Básica, Colegio Nuestra Señora de los ángeles, Notable

Conocimientos generales

Idiomas

- Inglés, nivel C-1.

Informática tanto en entorno Mac OS X como Windows.

- BIM. Conocimientos medios-avanzados en desarrollo de proyectos BIM con REVIT.
- Modelado, texturizado y render foto-realista para proyectos de info-arquitectura, así como estructuras singulares de obra civil y/o edificación.
- 3d Studio Max (modelado), autocad, Photoshop (texturizado), zbrush (modelado detalle), nivel medio-avanzado.
- Fotografía con cámara reflex digital y retoque fotográfico digital de imágenes con adobe Photoshop CS* y adobe lightroom nivel medio-avanzado.
- Maquetación de documentos con QuarkXPress, nivel medio.
- Dibujo artístico vectorial con Corel draw, nivel medio.
- Especialista en autocad en todas sus versiones (Lt, 02,04, 06, 07,08, 09, 10), Autolisp, macros y conversores de capas y Soficad (dibujo de armado y despieces de estructuras) nivel básico.
- Ploteado de planos y publicaciones en formato .pdf, .plt, dwf, xps etc..
- Procesadores de texto, (M.Word), hojas de cálculo (M.Excel) nivel medio.
- Montador y configurador de PC's (hardware), y su mantenimiento.
- Conocimientos de usuario avanzado en entorno Windows, y nivel medio en Mac o
S ${\rm X}.$

Otros datos de interés

- Carnet de conducir B1
- Coche propio

Experiencia profesional

DELINEANTE

Fhecor Ingenieros Consultores. (Octubre 2011-Actualmente)

Delineante de estructuras en el Departamento de Edificación.

Algunos Proyectos:

Estadio de fútbol del Corinthians en Brasil.

Estadio de fútbol Velodrome Marsella.

Centro de Negocios Intesa San Paolo Italia.

Calter ingeniería (Madrid). (Diciembre 2010 - Febrero 2005)

Delineante de estructuras en proyectos de:

- Edificación, proyectos de estructuras de viviendas, oficinas, centros comerciales, aparcamientos subterráneos etc..
- Patología y rehabilitación de estructuras de edificación.
- obra civil, proyectos de estructuras de puentes, viaductos, pasos superiores e inferiores, grandes pórticos de señalización, pasarelas, muros, etc..
- organización de proyectos en el departamento de delineación (edificación).
- infografías de Estructuras de obra civil para su presentación a concursos públicos.
- Colaboración como delineante en el libro de "Jiménez Montoya, Hormigón armado" de la editorial Gustavo Gili.

Algunos proyectos:

- Proyecto Tipológico y constructivo de la ampliación de Cercanías Humanes-Illescas.
- Centro Comercial ubicado en el Parque Comercial de Jinámar. Las Palmas de Gran Canaria.
- Aeropuerto de Reus.
- Nueva estación de ferrocarril intermodal de Gijón.
- Tramo Hiperestático del Viaducto de Baladres.
- Proyecto básico y constructivo de diversas estructuras de la nueva línea de metro ligero
 Colonia Jardín Pozuelo de Alarcón
- Estación Manuel de Falla en Metro-Norte.

ORIENTADOR-VENDEDOR

Centro Comercial Pozuelo (Madrid). (Febrero 2005 – diciembre 2002)

- Orientador y vendedor en los departamentos de informática y Videojuegos del Centro comercial de Pozuelo, asesorando a clientes en su compra.
- Gestión y petición de productos para su venta.
- Gestión del Servicio técnico de informática.